臺灣臺南地方法院刑事判決
111年度交簡上字第76號
上  訴  人  臺灣臺南地方檢察署檢察官
被      告  許沛晨



上列上訴人因過失傷害案件，不服本院中華民國111年2月16日11
1年度交簡字第205號第一審刑事簡易判決（起訴案號：110年度
調偵字第2351號），提起上訴，本院管轄之第二審合議庭判決如
下：
    主      文
上訴駁回。
許沛晨緩刑貳年，並應於緩刑期間內，依附件二所示本院一一一
年度南司刑簡上移調字第二十一號調解筆錄內容，向李惠雅給付
。
    事實及理由
一、本案經本院管轄第二審之合議庭審理結果，認原審以被告許
    沛晨犯刑法第284條前段之過失傷害罪，量處拘役25日，如
    易科罰金，以新臺幣（下同）1,000元折算1日，認定事實、
    量刑及適用法律均無不當，應予維持，除證據部分增列「被
    告於本院準備程序及審理中之自白」外，均引用如附件一所
    示之第一審刑事簡易判決書記載之犯罪事實、證據及理由（
    含臺灣臺南地方檢察署檢察官起訴書）。
二、上訴意旨略以：
    刑法第62條關於自首減刑之規定，係規定得減輕其刑，而非
    應減輕其刑，原審判決於適用刑法第62條規定僅引臺南市政
    府警察局交通大隊第六分局交通分隊所製作之交通事故談話
    紀錄表為據，惟未說明何以減輕其刑之理由，疑有判決不備
    理由之疏誤。又原審亦漏未審酌告訴人所受傷害非輕微，迄
    今仍持續復健，事後被告對告訴人全無一語致歉，更在原審
    安排調解時，惡意缺席，完全不願負責賠償事宜等情，認原
    審判決量刑尚有不當等語。
三、按量刑之輕重，係屬事實審法院得依職權自由裁量之事項，
    苟於量刑時，已依行為人之責任為基礎，並斟酌刑法第57條
    各款所列情狀，而未逾越法定範圍，又未濫用其職權，即不
    得遽指為違法（最高法院72年台上字第6696號判例意旨參照
    ）。在同一犯罪事實與情節，如別無其他加重或減輕之原因
    ，下級審法院量定之刑，亦無過重或失輕之不當情形，則上
    級審法院對下級審法院之職權行使，原則上應予尊重（最高
    法院85年度台上字第2446號判決意旨參照）。查本案原審量
    刑時已審酌被告因疏未注意約束看管其飼養之土狗，造成告
    訴人李惠雅因此受有如聲請書所載之傷害，被告行為顯有過
    失，自應予以非難。又被告於案發後，在未被有偵查權之公
    務員或機關知悉其犯行前，由被告前夫打電話報案，被告亦
    第一時間留在現場並向到場處理本件交通事故之臺南市政府
    警察局交通大隊第六分局交通分隊警員坦承為肇事者，自首
    進而接受裁判，此有該分隊交通事故談話紀錄表1份附卷（
    參見警卷第7頁），其行為合乎自首之要件，爰依刑法第62
    條前段之規定減輕其刑。並衡酌被告於本件事故之過失程度
    與情節、告訴人所受傷勢情形，暨兼衡被告之品行、智識程
    度、家庭經濟狀況，以及原審判決前迄未能與告訴人達成民
    事上和解賠償損害等一切情狀，量處拘役25日，並諭知易科
    罰金之折算標準，足認原審顯已具體審酌刑法第57條各款所
    列情形，為科刑輕重標準之綜合考量；而經本院綜合審酌被
    告於本院準備程序及審理時仍坦承犯行，且已與告訴人調解
    成立，並有依調解內容履行給付第一期賠償金等情，有本院
    公務電話紀錄1紙在卷可參，堪認原審量定之刑罰，客觀上
    並未逾越法定刑度，亦與罪刑相當原則無悖，難認有逾越法
    律所規定之範圍，或濫用其裁量權限之違法情形。上訴意旨
    泛稱原審量刑不當、未說明自首減輕其刑之理由，有判決不
    備理由之疏漏等語，尚非有據，應予駁回。
四、末按緩刑之宣告，除應具備刑法第74條各款所定條件外，並
    須有可認為以暫不執行刑罰為適當之情形，始得為之，至於
    暫不執行刑罰之是否適當，則由法院就被告有無再犯之虞，
    及能否由於刑罰之宣告而策其自新等一切情形，加以審酌，
    與犯罪情節是否可堪原諒並無關係（最高法院104年度台上
    字第1551號、102年度台上字第1548號、101年度台上字第46
    79號判決意旨參照）。換言之，暫不執行刑罰之是否適當，
    應由法院就被告之性格、犯罪狀況、有無再犯之虞及能否由
    於刑罰之宣告而策其自新等一切情形，予以審酌裁量（最高
    法院105年度台上字第1737號、104年度台上字第1215號判決
    意旨參照）。本院衡酌被告前無犯罪科刑紀錄，有臺灣高等
    法院被告前案紀錄表附卷可稽，犯後坦承犯行之犯後態度，
    且於本院審理中業已與告訴人調解成立，並持續履行給付中
    ，有調解筆錄及本院公務電話紀錄附卷可考（見本院交簡上
    字卷第45頁、第75頁），足認其雖因一時疏失致罹刑典，然
    經此偵審程序及罪刑之宣告後，應已知所警惕，而得約束及
    避免其再犯而信其無再犯之虞，是認其所受宣告刑，以暫不
    執行為當，爰為緩刑之宣告如主文所示，以啟自新。另為使
    被告能謹記本次教訓且填補其行為對告訴人造成之損害，以
    發揮附條件緩刑制度之立意，期符合本案緩刑目的，爰併依
    同法第74條第2項第3款規定，命其於緩刑期間內依附件二即
    其與告訴人調解成立之內容給付。又以上為緩刑宣告附帶之
    條件，依刑法第75條之1第1項第4款規定，違反上開之負擔
    情節重大，足認原宣告之緩刑難收其預期效果，而有執行刑
    罰之必要者，得撤銷其緩刑之宣告，併此敘明。
據上論斷，應依刑事訴訟法第455條之1第1項、第3項、第368條
、第373條，刑法第74條第1項第1款、第2項第3款，判決如主文
。　　
本案經檢察官柯博齡偵查後聲請簡易判決處刑，檢察官柯博齡提
起上訴，檢察官陳擁文到庭執行職務。
中　　華　　民　　國　　111 　年　　6 　　月　　8 　　日
　　　　　　　　　刑事第十二庭 審判長 法　官　張婉寧
　　　　　　　　　                    法  官  陳嘉臨
　　　　　　　　　                    法  官  黃鏡芳
以上正本證明與原本無異。
不得上訴。
　　　　　　　　　　　　　　　　　　　書記官  黃瓊蘭
中　　華　　民　　國　　111 　年　　6 　　月　　9 　　日
附件一：
臺灣臺南地方法院刑事簡易判決
111年度交簡字第205號
聲  請  人  臺灣臺南地方檢察署檢察官
被      告  許沛晨



上列被告因過失傷害案件，經檢察官聲請以簡易判決處刑（110
年度調偵字第2351號），本院判決如下：
    主  文
許沛晨犯過失傷害罪，處拘役貳拾伍日，如易科罰金，以新臺幣
壹仟元折算壹日。
    事實及理由
一、本件犯罪事實及證據，均引用檢察官聲請簡易判決處刑書（
    如附件，以下簡稱聲請書）之記載。
二、按任何人不得有疏縱或牽繫畜、禽或寵物在道路奔走，妨害
    交通之行為，道路交通安全規則第140條第7款定有明文。是
    核被告許沛晨所為，係犯刑法第284條前段之過失傷害罪。
    又被告於案發後，在未被有偵查權之公務員或機關知悉其犯
    行前，留在現場並向到場處理本件交通事故之臺南市政府警
    察局交通大隊第六分局交通分隊警員坦承為肇事者，自首進
    而接受裁判，此有該分隊交通事故談話紀錄表1份附卷（參
    見警卷第7頁）可稽，其行為合乎自首之要件，爰依刑法第6
    2條前段之規定減輕其刑。
三、本院審酌被告因疏未注意約束看管其飼養之土狗，造成告訴
    人李惠雅因此受有如聲請書所載之傷害，被告行為顯有過失
    ，自應予以非難。並考量被告於本件事故之過失程度與情節
    、告訴人所受傷勢情形，暨兼衡被告之品行、智識程度、家
    庭經濟狀況，以及迄未能與告訴人達成民事上和解賠償損害
    等一切情狀，量處如主文所示之刑，並諭知易科罰金之折算
    標準，以資懲儆。
四、依刑事訴訟法第449條第1項前段、第454條第2項，刑法第28
    4條前段、第62條前段、第41條第1項前段，刑法施行法第1
    條之1，逕以簡易判決處刑如主文所示。
五、如不服本件判決，得自收受送達之日起20日內，向本院提起
    上訴狀（須附繕本），上訴於本院管轄之第二審地方法院合
    議庭。
中　　華　　民　　國　　111 　年　　2 　　月　　16　　日
　　　　　　　　　刑事第七庭    法　官　郭千黛
以上正本證明與原本無異。
　　　　　　　　　　　　　　　  書記官　黃瓊蘭
中　　華　　民　　國　　111 　年　　2 　　月　　17　　日
附錄本案論罪科刑法條全文
中華民國刑法第284條
因過失傷害人者，處1年以下有期徒刑、拘役或10萬元以下罰金
；致重傷者，處3年以下有期徒刑、拘役或30萬元以下罰金。
附件二：
臺灣臺南地方檢察署檢察官聲請簡易判決處刑書
                                   110年度調偵字第2351號
　　被　　　告　許沛晨　女　00歲（民國00年0月00日生）
　　　　　　　　　　　　住○○市○區○○路0段00巷00號
　　　　　　　　　　　　國民身分證統一編號：Z000000000號
上列被告因過失傷害案件，業經偵查終結，認為宜以簡易判決處
刑，茲將犯罪事實及證據並所犯法條分敘如下：
　　　　犯罪事實
一、許沛晨在其位在臺南市○區○○○路0段000巷0弄0號住處飼養黑
    色土狗1隻，於民國110年1月24日12時45分許，理應注意在
    可能有人車經過之戶外讓犬隻活動或解便，應善盡看管犬隻
    之責任，勿讓犬隻在未圈綁之情形下，任意跑動，造成往來
    人車之危險，而依當時情狀，並無不能注意之情事，竟疏未
    注意，逕自解開繩圈，讓該犬自上址後門跑出橫越無名巷道
    欲至巷道對面之公園解便。適有李惠雅騎乘車牌號碼000-00
    0號普通型機車沿該無名巷道由東往西方向駛至，因閃避不
    及而撞上該犬，致李惠雅人車倒地，因而受有頭部外傷併顏
    面鈍挫傷、胸壁鈍挫傷併右側第六根至第八根肋骨骨折、四
    肢多處擦挫傷及鈍挫傷等傷害。
二、案經李惠雅訴由臺南市政府警察局第六分局報告偵辦。
　　　　犯罪證據
一、上開犯罪事實，業據被告許沛晨於警詢及偵查中供承不諱，
    核與證人即告訴人李惠雅於警詢及偵查中證述情節相符，並
    有診斷證明書、車號查詢機車車籍資料、道路交通事故現場
    圖、道路交通事故調查報告表（一）、（二）及現場照片附
    卷可稽，被告犯嫌洵堪認定。
二、核被告所為，係犯刑法第284條前段之過失傷害罪嫌。
三、依刑事訴訟法第451條第1項聲請逕以簡易判決處刑。
　　此　致
臺灣臺南地方法院
中　　華　　民　　國　 110　　年　　11　　月　　25　　日
　　　　　　　　　　　　　　　檢察官　柯 博 齡
本件證明與原本無異
中　　華　　民　　國　 110　　年　　11　　月　　30　　日
                              書記官  王 寵 惠

附件二：  　　　　　　　　　　　　　
本院一一一年度南司刑簡上移調字第二十一號調解筆錄內容 相對人許沛晨願給付聲請人新臺幣壹拾萬元給付方式如下：自民國一百一十一年五月十二日起至全部清償完畢止，按月於每月十二日前（含當日）各給付新臺幣捌仟肆佰元（最後一期給付新臺幣柒仟陸佰元），如有一期未按時履行視為全部到期。並指定匯入戶名：李惠雅、金融機構：中國信託銀行、帳號：000000000000號存款帳戶內。